【裁判字號】    94,簡,400
【裁判日期】    950111
【裁判案由】    強制汽車責任保險法
【裁判全文】
高雄高等行政法院裁定
                                九十四年度簡字第四００號
原      告  雄統企業有限公司
代  表  人  甲○○
被      告  高雄市政府
代  表  人  乙○○  代理市長
上列當事人間因強制汽車責任保險法事件，原告不服交通部中華
民國九十四年九月十三日交訴字第０九四００四五八０五號訴願
決定，提起行政訴訟。本院裁定如下：
    主  文
原告之訴駁回。
訴訟費用由原告負擔。
    理  由
一、按「訴願之提起，應自行政處分達到或公告期滿之次日起三
    十日內為之。」、「自然人、法人、非法人之團體或其他受
    行政處分之相對人及利害關係人得提起訴願。」、「訴願事
    件有左列各款情形之一者，應為不受理之決定：．．．二、
    提起訴願逾法定期間或未於第五十七條但書所定期間內補送
    訴願書者。三、訴願人不合第十八條之規定者。」分別為訴
    願法第十四條第一項、第十八條及第七十七條第二款、第三
    款所明定。又提起撤銷訴訟以經合法訴願為前提，否則為起
    訴不備其他要件，行政法院應以裁定駁回之，亦為行政訴訟
    法第四條第一項及第一百零七條第一項第十款所規定。
二、本件原告所有ZL－六七三二號自用小貨車於民國（下同）九
    十二年七月四日辦理繳銷牌照在案，卻於九十四年四月五日
    十時三十六分由原告代表人甲○○駕駛，行經高雄縣鳳頂路
    與過埤路口，為高雄縣政府警察局交通警察隊員警攔檢舉發
    未懸掛車牌且未出示保險證，該案後經高雄縣政府警察局九
    十四年五月二十七日高縣警交字第０九四００二０八八四號
    函更正舉發違規事實為牌照業經繳銷仍行駛公路，案移由被
    告所屬高雄市監理處（下稱高雄市監理處）向強制汽車責任
    保險查詢中心連線查證，查無該車上述交通違規時投保強制
    汽車責任保險之紀錄，高雄市監理處於九十四年五月二十四
    日填製高市監裁字第三０─ＮＯ一一八０I五八號「舉發違
    反強制汽車責任保險事件通知單」，依該車於公路監理機關
    登記之地址，以雙掛方式郵寄舉發通知單，舉發原告違規並
    載明應於九十四年六月十三日前繳納新臺幣（下同）三千元
    罰鍰，業經原告代表人甲○○之妻郭許麗娟收受在案。惟原
    告未依限繳納罰款，被告遂於九十四年六月十七日開立高市
    府交監裁二字第三０─ＮＯ一一八０I五八─一號違反強制
    汽車責任保險事件裁決書，裁處原告三千元罰鍰，該裁決書
    於九十四年六月二十四日由原告代表人之妻郭許麗娟收受，
    甲○○於九十四年七月五日提起訴願，另原告於九十四年八
    月二十三日提起訴願，均遭決定不受理，原告不服，遂提起
    本件行政訴訟。
三、經查：
（一）有關原告代表人甲○○以個人名義於九十四年七月五日提
      起訴願部分：查本件被告九十四年六月十七日高市府交監
      裁二字第三０─ＮＯ一一八０I五八─一號違反強制汽車
      責任保險事件裁決書，其受處分人為原告即雄統企業有限
      公司，故其訴願應由原告以公司名義提起始為適格，至原
      告代表人甲○○既非受處分之相對人，僅為公司之代表人
      ，其以個人名義提起訴願其效力並不及於原告，蓋因二者
      之法律上人格乃各自獨立，從而，訴願決定以原告代表人
      甲○○以個人名義提起訴願，乃屬當事人不適格，從程序
      上予以駁回，並無違誤。至原告主張：當事人不適格問題
      ，依訴願法第六十二條補正即可云云。按受理訴願機關認
      為訴願書不合法定程式，而其情形可補正者，應通知訴願
      人於二十日內補正，訴願法第六十二條固定有明文。然該
      條文係指訴願書不合法定程式能補正者之情形而言（參照
      吳庚著，行政爭訟法論，第三百五十七頁至第三百五十八
      頁）。而本件甲○○並非受處分之相對人，僅為原告之代
      表人，其以個人名義提起訴願，乃屬當事人不適格之問題
      ，依前揭訴願法第十八條及第七十七條第二款之規定，訴
      願機關毋庸通知補正，逕為不受理之決定即可。足見原告
      此部分之主張，不足採信。
（二）有關原告於九十四年八月二十三日提起訴願部分：查本件
      被告九十四年六月十七日高市府交監裁二字第三０─ＮＯ
      一一八０I五八─一號違反強制汽車責任保險事件裁決書
      ，於九十四年六月二十四日由原告代表人甲○○之妻郭許
      麗娟代為收受，此有經原告代表人甲○○之妻郭許麗娟蓋
      章簽收之掛號郵件收件回執影本附原處分卷可稽。又原告
      係設址於高雄巿，故其提起訴願之在途期間為五日，則依
      上開所述，原告提起訴願之期間，應自九十四年六月二十
      五日起算，計至九十四年七月二十九日（星期五）即已屆
      滿。而原告遲至九十四年八月二十三日始向被告提出訴願
      書，有蓋於訴願書上之被告收文日戳附於訴願卷可稽。是
      原告提起訴願時，顯已逾法定不變期間，揆諸首開說明，
      其訴願為不合法。訴願決定以原告提起訴願已逾法定不變
      期間而為不受理之決定，依法洵無不合。本件既未經合法
      訴願前置程序，原告復對之提起撤銷訴訟，即非合法，應
      予駁回。
四、依行政訴訟法第一百零七條第一項第十款、第一百零四條、
    民事訴訟法第九十五條、第七十八條，裁定如主文。
中    華    民    國  九十五  年    一    月   十一  日
                  第一庭      法  官  許麗華
以上正本係照原本作成。
如不服本裁定，應於送達後十日內，向本院提出抗告狀並表明抗
告理由，如於本裁定宣示後送達前提起抗告者，應於裁定送達後
十日內補提抗告理由書（須按他造當事人人數附繕本）。
提起抗告應繳納送達用雙掛號郵票六份（每份三十四元）。
中    華    民    國  九十五  年    一    月   十一  日
                              書記官  藍亮仁
附註:
行政訴訟法第二百三十五條（第一項、第二項）:
對於適用簡易程序之裁判提起上訴或抗告，須經最高行政法院之
許可。
前項許可，以訴訟事件所涉及之法律見解具有原則性者為限。


司法院資訊處製作；財團法人民間司法改革基金會備份。
